【裁判字號】    89,訴,305
【裁判日期】    890720
【裁判案由】    違反毒品危害防制條例
【裁判全文】
臺灣屏東地方法院刑事判決                          八十九年度訴字第三五號
    公  訴  人  臺灣屏東地方法院檢察署檢察官
    被      告  乙○○
右列被告因違反毒品危害防制條例案件，經檢察官提起公訴（八十九年度偵字第二三
七六號），本院判決如左：
     主  文
乙○○連續轉讓第一級毒品，累犯，處有期徒刑壹年捌月。
     事  實
一、乙○○曾於民國八十四年間，因違反肅清煙毒條例案件，經本院判處有期徒刑三
    年三月，而於上訴駁回後確定，甫於八十八年八月十二日執行完畢，惟猶不知悔
    改，竟基於概括之犯意，於八十八年九、十月間，連續在屏東縣屏東市○○里○
    ○街六號甲○○住所及屏東縣屏東市○○路四十七之六號乙○○住所等地，無償
    轉讓第一級毒品海洛因予甲○○非法施用（施用之犯嫌另由警局移送檢察官偵辦
    ）四至五次。嗣於八十九年四月十三日下午八時許，在屏東縣屏東市○○路三一
    七號五樓之一乙○○居所為警循線查獲，並扣得其所有之海洛因毛重二．七公克
    、安非他命殘渣袋十一只、空夾鏈袋三包、注射針筒一支、安非他命吸食器一組
    、玻璃管吸食器五支、塑膠吸管四支、酒精燈二個、帳單五張、魔托羅拉手機一
    支。
二、案經屏東縣警察局移送台灣屏東地方法院檢察署檢察官偵查起訴。
     理  由
一、訊據被告乙○○雖矢口否認有右揭犯行，辯稱：伊只有與甲○○一起去買海洛因
    施用而已云云。惟查右揭事實，業據證人甲○○於偵查及審理中證述甚詳，參以
    被告於本院調查時供稱：「．．．去年（即八十八年）九、十月我與甲○○常在
    一起，我常到他家，他也常到我家，我們都是一起吸毒品，都是摻在香煙吸食」
    等語（本院八十九年六月二十八日訊問筆錄），核與證人甲○○前開證述之時間
    、地點及施用毒品方式均一致無訛，足徵證人所言非虛。況二人既為朋友關係，
    又多次一起在彼此住處施用毒品等情，已據被告及證人陳述明確，是二人關係甚
    篤、並無仇隙亦堪認定，故證人甲○○應無誣陷被告乙○○之必要，其證言殊堪
    採信。此外，復有海洛因毛重二．七公克扣案足憑，是本件事證已臻明確，被告
    犯行洵堪認定，應依法論科。
二、核被告乙○○所為，係犯毒品危害防制條例第八條第一項之轉讓第一級毒品罪。
    其多次非法轉讓行為，時間緊接，所犯罪名相同，顯係基於概括犯意為之，為連
    續犯，應依刑法第五十六條之規定論以一罪，並加重其刑。又被告曾因違反肅清
    煙毒條例案件經法院判處有期徒刑三年三月確定，而於八十八年八月十二日執行
    完畢乙節，有台灣屏東地方法院檢察署刑案資料查註紀錄表及台灣高等法院被告
    全國前案紀錄表各一紙在卷可稽，其於五年內再犯本件有期徒刑以上之罪，為累
    犯，亦應依法加重其刑，並依法遞加之。而被告乙○○轉讓毒品之時間為八十八
    年九、十月間，且係在屏東縣屏東市○○里○○街六號甲○○住所及屏東縣屏東
    市○○路四十七之六號乙○○住所等地為之，已如前述，公訴人誤認為係自八十
    八年十月中旬某日起至八十九年三月中旬某日止，且僅在屏東市○○里○○街六
    號一處轉讓，均有未洽，併此敘明。爰審酌被告之品行、犯罪之動機、手段、轉
    讓毒品之人數及次數、其行為足以戕害他人身心，及犯罪後仍飾詞辯解，並無悔
    意等一切情狀，量處如主文所示之刑，以資懲儆。至扣案之海洛因毛重二．七公
    克、安非他命殘渣袋十一只、空夾鏈袋三包、注射針筒一支、安非他命吸食器一
    組、玻璃管吸食器五支、塑膠吸管四支、酒精燈二個、帳單五張、魔托羅拉手機
    一支等物，雖係被告所有，業據被告自陳在卷，惟因該等扣案物非供本案犯罪所
    用，爰不併予宣告沒收。
據上論斷，應依刑事訴訟法第二百九十九條第一項，毒品危害防制條例第八條第一項
，刑法第五十六條、第四十七條，判決如主文。
本案經檢察官許英輝到庭執行職務。
中      華      民      國      八十九      年      七    月    二十    日
                                      臺灣屏東地方法院刑事第一庭
                                          審判長法  官 潘正屏
                                                法  官 莊鎮遠
                                                法  官 王以齊
右正本證明與原本無異。
對於本判決如有不服應於收受送達後十日內向本院提出上訴書狀上訴於台灣高等法院
高雄分院並按他造當事人之人數附具繕本。
                                                書記官 林天化
中      華      民      國      八十九      年      七    月    二十    日
附錄本判決論罪法條：
毒品危害防制條例第八條第一項
轉讓第一級毒品者，處一年以上七年以下有期徒刑，得併科新台幣一百萬元以下罰金
。


司法院資訊處製作；財團法人民間司法改革基金會備份。
